【裁判字號】    90,訴,410
【裁判日期】    900629
【裁判案由】    損害賠償
【裁判全文】
臺灣屏東地方法院民事判決                              九十年度訴字第四一○號
    原      告  甲○○
    法定代理人  乙○○
    被      告  丙○○
右當事人間，請求損害賠償事件，本院判決如左：
    主    文
被告應給付原告新台幣壹拾捌萬零貳佰拾壹元及自民國九十年二月七日起至清償日
止，按年息百分之五計算利息。
原告其餘之訴駁回。
訴訟費用由被告負擔百分之十二；餘由原告負擔。
本判決第一項於原告以新台幣陸萬元供擔保後，得假執行。
原告其餘假執行之聲請駁回。
    事    實
甲、原告方面：
一、聲明：求為判決：
（一）被告應給付原告新台幣（以下同）壹佰伍拾參萬零貳佰參拾壹元整及自民國九
      十年二月七日起至清償日止，按年息百分之五計算利息。
（二）訴訟費用由被告負擔。
（三）原告願供擔保准予假執行之宣告
二、陳述：
（一）查被告丙○○於民國八十九年九月一日下午五時三十分許，於屏東縣萬巒鄉○
      ○村○○路四九號前，因細故毆打原告之父乙○○，待原告欲上前制止，復遭
      被告毆打頭部及臉部，致使原告頭部外傷、眼瞼挫傷造成頭部腦水腫等傷害，
      並於同年九月二日於行政院衛生署屏東醫院住院共五日方出院，惟出院後頭部
      仍有腦震盪現象，故又再於八十九年九月七日至八十九年九月十日住院於高雄
      榮民醫院，以上迭有診斷證明書、驗傷單及地檢署起訴書可稽。
（二）按民法一八四條規定：「因故意或過失不法侵害他人權利者，負損害賠償責任
      」。另同法第一九一五條規定：「不法侵害他人之身體、健康者，被害人雖非
      財產上之損害亦得請求賠償相當之金額」，茲將原告所受損害分述如下：
  １醫療費用：茲因被告之侵權行為造成原告嚴重腦水腫、腦震盪，至目前為止計支
    出醫療費用參萬零貳佰參拾壹元整。
  ２精神慰撫金：查被告之行為造成原告腦部嚴重傷害，致使原告頻頻住院，亦無法
    至學校上課（屏榮商工一年級），而被告犯罪後從未探視原告亦未表達和解之意
    ，造成原告身體上、精神上莫大之損害，故請求壹佰伍拾萬元精神慰撫金。
  ３綜上所述，原告依民法第一八四條、第一九五條請求被告應給付原告壹佰伍拾參
    萬零貳佰參拾壹元。
三、證據：提出：診斷證明書影本三張、驗傷證明書影本一張、起訴書一份、醫療費
    用收據影本十六張。
乙、被告方面：
一、聲明：求為判決駁回原告之訴。
二、陳述：
    對原告主張侵權行為之事實不爭執，及對原告提出之醫藥費單據不爭執，但對原
    告主張慰撫金部分認為太高。
    理    由
甲、本件原告主張：被告丙○○於八十九年九月一日下午五時三十分許，於屏東縣萬
    巒鄉○○村○○路四九號前，因細故毆打原告之父乙○○，待原告欲上前制止，
    復遭被告毆打頭部及臉部，致使原告頭部外傷、眼瞼挫傷造成頭部腦水腫等傷害
    ，被告傷害行為經告訴後由台灣屏東地方法院檢察署以八十九年偵字第五五五九
    號提起公訴，並經本院判處拘役五十日在案，被告不法侵害原告權利，原告自得
    依民法第一百八十四條及同法第一百九十五條請求損害賠償，計醫療費用參萬零
    貳佰參拾壹元，精神慰撫金壹佰伍拾萬元精神慰撫金，共請求被告給付原告壹佰
    伍拾參萬零貳佰參拾壹元等語，被告則對原告主張侵權行為之事實不爭執，及對
    原告提出之醫藥費單據不爭執，但對原告主張慰撫金部分認為太高云云置辯。
乙、原告主張被告前揭侵權行為之事實，業據其提出診斷證明書影本三張、驗傷證明
    書影本一張、台灣屏東地方法院檢察署檢察官起訴書一份、醫療費用收據影本十
    六張及本院九十年度易字第一二五號刑事判決為證，被告對其侵權行為之事實亦
    不爭執，且依原告提出之診斷書記載原告受有頭部外傷合併左側眼臉挫傷（四×
    二公分）、暈眩、頭痛等傷害，故原告主張被告侵權行為之事實堪信為真實。
丙、按民法一八四條規定：「因故意或過失不法侵害他人權利者，負損害賠償責任」
    。另同法第一九一五條規定：「不法侵害他人之身體、健康者，被害人雖非財產
    上之損害亦得請求賠償相當之金額」，被告不法侵害原告之身體，既經認定，對
    原告所受之損害，自應負賠償責任。原告請求被告賠償費用，是否應予准許，茲
    分述如次：
（一）醫療費萬零貳佰拾壹元部份：被告對此均未爭執，本院審酌結果認依原告
      所受傷害及各收據載明治療費別，自屬治療上之必要費用，故原告此部分請求
      為有理由，應由被告賠償原告萬零貳佰拾壹元。
（二）精神慰籍金壹佰伍拾萬元部分：查原告所受傷為頭部外傷合併左側眼臉挫傷（
      四×二公分）、暈眩、頭痛等傷害，此有診斷書在卷可按，惟原告住院四日，
      且原告現為屏榮高級商工職業學校資訊科一年級，尚無收入，被告務農，月收
      入二至三萬元，原告受傷之傷勢尚非嚴重，本院斟酌實際情況，及兩造之身分
      、地位，原告請求壹拾伍萬元範圍內為有理由逾此數額之請求，為無理由，應
      予駁回。
丁、原告陳明願供擔保，聲請宣告假執行，經核其勝訴部份，合於法律之規定，爰酌
    定相當之擔保金額宣告之；其餘假執行之聲請，因訴之駁回而失所依附，不予准
    許。
戊、結論：本件原告之訴，為一部有理由，一部無理由，並依民事訴訟法第七十九條
    但書、第三百九十條第二項，判決如主文。
中      華      民      國    九十      年      六      月    二十九    日
                                    臺灣屏東地方法院民事第一庭
~B法      官  李芳南
右為正本，係照原本作成。
如對本判決上訴，須於判決送達後廿日內向本院提出上訴狀。
~B法院書記官  劉音利
中      華      民      國    九十      年      六      月    二十九    日


司法院資訊處製作；財團法人民間司法改革基金會備份。
